【裁判字號】    89,上易,978
【裁判日期】    890509
【裁判案由】    傷害
【裁判全文】
臺灣高等法院臺中分院刑事判決                民國八十九年度上易字第九七八號
    上  訴  人
    即  被  告  丁○○
    選任辯護人  張智宏
右上訴人因傷害案件，不服臺灣苗栗地方法院中華民國八十九年二月廿九日第一審判
決（民國八十九年度易字第五五號，起訴案號：臺灣苗栗地方法院檢察署民國八十八
年度偵字第二一三八號），提起上訴，本院判決如左：
    主      文
上訴駁回。
    事實及理由
一、本案經本院審理結果，認第一審判決認事用法及量刑均無不當，應予維持，並引
    用第一審判決書記載之事實、證據及理由（如附件）。
二、上訴人即被告丁○○上訴意旨略稱：告訴人張玉珍在伊家持掃把毆打伊妻吳煦嫈
    ，伊為保護吳煦嫈始還手打告訴人云云。惟查告訴人等是否毆打吳煦嫈，姑不具
    論，惟被告既承認毆傷告訴人等，即應成立傷害罪，是上訴人之上訴為無理由，
    應予駁回。又被告請求傳訊證人即被告之女張雅智，以證明告訴人等動手毆打吳
    煦嫈及被告，因事證已極明確，本院認為無庸再予傳訊，併此敘明。
三、據上論斷，應依刑事訴訟法第三百七十三條、第三百六十八條，判決如主文。
本案經檢察官甲○○到庭執行職務。
中      華      民      國    八十九     年      五       月    九      日
                                  臺灣高等法院臺中分院刑事第九庭
                                        審判長法  官  胡  森  田
                                              法  官  康  應  龍
                                              法  官  趙  春  碧
右正本證明與原本無異。
不得上訴。
                                              書記官  陳  曉  青
中      華      民      國    八十九     年      五       月     十     日
                                                                        Ｏ
臺灣苗栗地方法院刑事判決                            八十九年度易字第五五號
    公  訴  人  臺灣苗栗地方法院檢察署檢察官
    被      告  丁○○  男  四十歲（民國○○○年○月○○○日生）
                        住苗栗縣通霄鎮五北里七十二之二號
                        身分證統一編號：Ｋ一二三七五九號
右列被告因傷害案件，經檢察官提起公訴（八十八年度偵字第二一三八號），本院判
決如左：
    主  文
丁○○連續傷害人之身體，處有期徒刑肆月，如易科罰金以佰元折算壹日。
扣案之鐵管壹支沒收。
    事  實
一、丁○○無不良前科，於民國（下同）八十八年三月十七日下午六時許，在苗栗縣
    通霄鎮五北里七十二之二號住處前，因見戊○○○、丙○○、乙○○及張玉珍姊
    妹上門欲詢問先前毆打其兄弟張萬得之事，直覺應先下手為強，竟基於傷害人身
    體之概括犯意，持自有之鐵管一支連續毆打丙○○、戊○○○及乙○○，致丙○○受有右腋下瘀血腫之傷害、戊○○○受有頭部外傷、左前額裂傷等傷害，乙○○則受有頭部外傷、右顳枕部血腫及右下腹部外傷等傷害。
二、案經丙○○、戊○○○及乙○○訴由苗栗縣警察局通霄分局報請臺灣苗栗地方法
    院檢察署檢察官偵查起訴。
    理  由
一、訊據被告丁○○固坦承於右揭時地持鐵管毆打丙○○、戊○○○及乙○○之事實
    ，惟矢口否認犯行，辯稱：係丙○○、戊○○○、張玉珍及乙○○姊妹先打伊云
    云。然查，前揭事實，迭據告訴人丙○○、戊○○○及乙○○指訴綦詳，互核其
    等指訴之情節大致相符，復經當時目擊之證人陳文華於偵查中到庭結稱被告打人
    之過程明確在卷，並有告訴人丙○○、戊○○○及乙○○之診斷證明書各一份卷
    為憑。參以證人陳文華與被告並無過節，為被告於本院審理時自陳在卷，是證人
    所言當無攀誣之虞，足以採信；況被告於偵查中又坦言告訴人到伊家中時，並未
    持任何工具一情（見偵查卷第四十七頁），足見被告持鐵管毆打空手前去之告訴
    人，傷害之意甚明。綜此，被告所辯，應係事後卸責之詞，並無可取，事證明確
    ，被告犯行堪以認定。
二、核被告所為，係犯刑法第二百七十七條第一項之傷害罪。被告先後毆打告訴人三
    人之傷害行為，時間緊接，所犯罪名相同，顯係基於概括之犯意為之，為連續犯
    ，應依刑法第五十六條之規定以一罪論，並加重其刑。爰審酌被告持鐵管毆打手
    無寸鐵之女子，以致告訴人諸多傷勢，迄今復未與告訴人達成和解，為告訴人到
    庭陳明屬實，惡性非輕，及其犯罪之動機、目的、手段，犯罪所生之危害、犯罪
    後之態度等一切情狀，量處如主文所示之刑，並諭知易科罰金之折算標準。扣案
    之鐵管一支為被告持以行兇之物，復為被告所有，此為被告供稱明確（見本院審
    判筆錄），爰依法宣告沒收。
據上論斷，應依刑事訴訟法第二百九十九條第一項前段，刑法第五十六條、第二百七
十七條第一項、第四十一條、第三十八條第一項第二款，罰金罰鍰提高標準條例第一
條前段、第二條，判決如主文。
中      華      民      國    八十九    年      二      月    二十九    日
                                        法  官  周  淡  怡
右正本證明與原本無異。
如不服本判決，應於判決送達後十日內向本院提出上訴狀( 應附繕本 )，上訴於
臺灣高等法院台中分院。
                                        書記官  陳  貴  瑋
中      華      民      國    八十九    年      二      月    二十九    日
附錄論罪科刑法條
刑法第二百七十七條
傷害人之身體或健康者，處三年以下有期徒刑、拘役或一千元以下罰金。
犯前項之罪因而致人於死者，處無期徒或七年以上有期徒刑，致重傷者，處三年以上
十年以下有期徒刑。


司法院資訊處製作；財團法人民間司法改革基金會備份。
